【裁判字號】    90,簡上,68
【裁判日期】    901017
【裁判案由】    違反公司法
【裁判全文】
臺灣士林地方法院刑事判決                            九十年度簡上字第六八號
    上  訴  人
    即  被  告  甲○○
右列被告因違反公司法案件，不服本院民國九十年三月二十八日九十年度簡字第二一
二號第一審判決（聲請簡易判決處刑案號：臺灣士林地方法院檢察署九十年度偵字第
四Ｏ八號）提起上訴，本院管轄之第二審合議庭判決如左：
    主  文
上訴駁回。
    事  實
一、甲○○係設於台北市○○區○○街三之四號一樓力研實業股份有限公司（下稱力
    研公司）之負責人，明知該公司登記所營事業項目為「其他機械器具零售業」、
    「國際貿易業」等業務，竟自民國八十九年初起，擅自在台北市○○區○○街四
    五八巷四十八號一樓之租所，擺設車床五台，經營登記範圍以外之電腦零組件加
    工業務，迄八十九年十一月二十二日下午，在上址租所為台北市政府建設局稽查
    查獲。
二、案經台北市政府移送臺灣士林地方法院檢察署檢察官偵查聲請簡易判決處刑。
    理  由
一、訊據上訴人即被告甲○○雖矢口否認有違反公司法之犯行，辯稱：伊公司之業務
    係銷售電腦零組件予客戶，因客戶偶有設計變更之情形，須就所購買之零組件配
    合打洞、鑽孔等加工服務，並非經營登記範圍以外之業務云云。然查被告為力研
    公司之負責人，力研公司登記之營業項目為「其他機械器具零售業「、「國際貿
    易業」等二項業務，有力研公司登記資料影本在卷可稽。力研公司未經核准擅自
    在台北市○○區○○街四五八巷四十八號一樓之租所，擺設車床五台，經營登記
    範圍以外之五金加工業務，經台北市政府建設局於八十九年十一月二十二日當場
    查獲之事實，有台北市政府建設局加強取締違章工廠勘查紀錄表影本在卷可憑，
    又被告於偵查中供稱：「公司做五金買賣，有些客戶需要的零件要修改，所以在
    社中街四五八巷四八號一樓從事修改」、「我們租的，這個地方平常沒有特別用
    途，但客戶需要乃做機械修改加工」、「現場有擺車床五台」等語（見偵查卷第
    十二頁背面），是被告所辯未經營登記範圍以外之電腦零組件加工云云，顯係卸
    責之詞，不足採信。事證明確，被告犯行堪以認定。至被告於審理時提出最新力
    研公司執照影本、營利事業登記證影本，固證明力研公司已於九十年九月間辦畢
    辦理營業項目之變更登記，惟無礙於本件被告違反公司法之犯罪事實，併此敘明
    。
二、被告係力研公司之負責人，經營登記範圍以外之電腦零組件（五金）加工業務，
    係違反公司法第十五條第一項之規定，應成立同條第三項之罪。原審以被告罪證
    明確，依刑事訴訟法第四百四十九條第一項前段、第三項，第四百五十四條第二
    項，公司法第十五條第一項、第三項，刑法第十一條前段、第四十二條第二項，
    罰金罰鍰提高標準條例第二條，科被告罰金新台幣拾貳萬元，併諭知易服勞役之
    折算標準，認事用法，並無違誤，量刑亦稱妥適，被告上訴意旨，指摘原判決不
    當，核非可採，其上訴無理由，應予駁回。另被告雖無犯罪前科，但力研公司每
    年營業額將近一千萬元，且擺設車床五台為客戶從事五金加工業務，業據被告供
    明在卷，足見加工規模非小，且被告違法營業為台北市政府當場查獲，罪證明確
    ，被告於審理時猶否認犯罪，難見悔悟之意，爰不予宣告緩刑。
據上論斷，應依刑事訴訟法第四百五十五條之一第三項、第三百六十八條，判決如主
文。
本案經檢察官呂文忠到庭執行職務。
中      華      民      國      九十      年      十      月    十七    日
                                      臺灣士林地方法院刑事第四庭
                                          審判長法  官
                                                法  官
                                                法  官
右正本證明與原本無異。
本判決不得上訴。
                                                書記官
中      華      民      國      九十      年      十      月    十七    日


司法院資訊處製作；財團法人民間司法改革基金會備份。
